臺灣彰化地方法院刑事判決　　　　　　　94年度易字第1104號
公　訴　人　臺灣彰化地方法院檢察署檢察官
被　　　告　甲○○
　　　　　　　　　　（另案羈押在臺灣彰化看守所）
上列被告因違反毒品危害防制條例案件，經檢察官提起公訴（94
年度毒偵字第4524號），被告於本院準備程序中就被訴事實為有
罪之陳述，經本院合議庭裁定改依簡式審判程序審理，並判決如
下：
    主  文
甲○○施用第二級毒品，累犯，處有期徒刑壹年，扣案之第二級
毒品安非他命壹包（毛重零點公克）沒收銷燬之，塑膠鏟管壹
支及球型玻璃吸食器壹支均沒收。
    事  實
一、甲○○前因違反肅清煙毒條例及麻醉藥品管理條例案件，經
    本院以86年度訴字第134 號判決分別判處有期徒刑3 年4 月
    、8 月，應執行有期徒刑3 年8 月確定；又因竊盜案件，經
    本院以86年度簡字第132 號判決判處有期徒刑6 月確定；再
    因妨害兵役案件，經本院以87年度彰簡字第332 號判決判處
    拘役20日；上開三罪經接續執行，於民國89年7 月26日縮短
    刑期假釋出監付保護管束；假釋期內再因施用第一、二級毒
    品案件，經裁定送觀察、勒戒後，認有繼續施用毒品傾向，
    由臺灣彰化地方法院檢察署檢察官提起公訴並聲請強制戒治
    ，經本院以90年度訴字第367 號判決分別判處有期徒刑1 年
    2 月及8 月，應執行刑有期徒刑1 年9 月確定，上開假釋並
    經撤銷，而與有期徒刑1 年8 月4 日之殘刑接續執行，甫於
    93年7 月6 日縮短刑期假釋出監付保護管束，並於93 年8月
    13日保護管束期滿未經撤銷假釋，視為執行完畢，而強制戒
    治部分則經本院以89年度毒聲字第5436號裁定令入戒治處所
    強制戒治，已於90年5 月8 日停止戒治出所付保護管束，並
    於90年11月8 日保護管束期滿未經撤銷停止戒治，視為執行
    完畢釋放；再因施用第一、二級毒品案件，於94年8 月3 日
    經臺灣高等法院臺中分院以94年度上訴字第1295號判決分別
    判處有期徒刑1 年7 月、11月，應執行有期徒刑2 年3 月，
    並均已確定（尚未執行）。猶不思悔改，於前揭強制戒治執
    行完畢釋放後5 年內，復基於施用第二級毒品安非他命之犯
    意，於94年8 月29日下午6 時許，在其位於彰化縣芬園鄉○
    ○村○○路145 巷15號之住所，以將安非他命置於球型玻璃
    吸管中，再點火加熱使產生煙霧吸用之方式，施用第二級毒
    品安非他命1 次。嗣於94年8 月30日上午1 時30分許，在彰
    化縣員林鎮○○路○ 段312 巷巷口為警查獲，並扣得其所有
    之第二級毒品安非他命1 包（毛重0.3 公克），及供其施用
    第二級毒品安非他命犯罪所用之塑膠鏟管1 支、球型玻璃吸
    食器1 支。
二、案經彰化縣警察局員林分局報告臺灣彰化地方法院檢察署檢
    察官偵查起訴。
    理  由
一、被告甲○○於準備程序中，先就前揭犯罪事實為有罪之陳述
    ，且所犯係死刑、無期徒刑、最輕本刑為3 年以上有期徒刑
    以外之罪，經本院合議庭依刑事訴訟法第273 條之1 第1 項
    之規定，裁定由法官一人獨任進行簡式審判程序，合先敘明
    。
二、前揭犯罪事實，業據被告於本院審理中坦承不諱，且被告於
    前揭時地獲案後，經採其尿液送驗之結果，呈甲基安非他命
    陽性反應，有彰化縣警察局員林分局委託檢驗尿液代號與真
    實姓名對照認證單、彰化縣衛生局94年9 月12日煙檢字第94
    3888號煙毒尿液檢驗成績書各1 份附卷可稽，並有塑膠鏟管
    1 支及球型玻璃吸食器1 支扣案可佐；又扣案之半透明結晶
    物1 包，經查獲員警以聯勤204 廠製造之煙毒檢驗Ａ包試劑
    初步檢驗結果，呈安非他命反應，應為安非他命（毛重0.3
    公克）無訛，此有彰化縣警察局員林分局查獲涉嫌毒品危害
    防制條例初步檢驗報告單1 紙在卷可按，足徵被告自白與事
    實相符，堪予採信。而被告前因施用毒品案件，經本院裁定
    送觀察、勒戒後，認有繼續施用毒品傾向，再經本院以89年
    度毒聲字第5436號裁定令入戒治處所強制戒治，已於90 年5
    月8 日停止戒治出所付保護管束，並於90年11月8 日保護管
    束期滿未經撤銷停止戒治，視為執行完畢釋放，有臺灣高等
    法院被告前案紀錄表1 份在卷可參，被告於前揭強制戒治執
    行完畢釋放後5 年內，再犯施用毒品犯行，亦堪認定。本案
    事證已臻明確，被告施用第二級毒品安非他命犯行堪予認定
    ，應依法論科。
三、核被告所為，係犯毒品危害防制條例第10條第1 項之施用第
    二級毒品罪。其為供己施用而於施用前後持有安非他命之低
    度行為，為其施用之高度行為所吸收，不另論罪。又查被告
    曾因違反肅清煙毒條例及麻醉藥品管理條例案件，經本院判
    處有期徒刑3 年4 月、8 月，應執行有期徒刑3 年8 月確定
    ；又因竊盜案件，經本院判處有期徒刑6 月確定；再因妨害
    兵役案件，經本院判處拘役20日；上開三罪經接續執行，於
    89年7 月26日縮短刑期假釋出監付保護管束；假釋期內再因
    施用第一、二級毒品案件，經本院分別判處有期徒刑1 年2
    月及8 月，應執行刑有期徒刑1 年9 月確定，上開假釋並經
    撤銷，而與有期徒刑1 年8 月4 日之殘刑接續執行，甫於93
    年7 月6 日縮短刑期假釋出監付保護管束，並於93年8 月13
    日保護管束期滿未經撤銷假釋，視為執行完畢，有臺灣高等
    法院被告前案紀錄表乙紙附卷可憑，其受此有期徒刑執行完
    畢後，5 年以內再犯有期徒刑以上之罪，為累犯，應依法加
    重其刑。爰審酌被告前因施用毒品案件，三次經法院判刑確
    定，其中最後一次甫於94年8 月3 日宣判，仍不知戒除毒癮
    ，足見其自制能力尚有未足，有接受相當期間監禁教化之必
    要，以促其及早矯正吸毒惡習；惟念及被告犯罪之動機、目
    的係因施用毒品之習性難以戒除，其犯罪手段僅係戕害自己
    之身心、施用毒品次數、時間及犯罪後坦承犯行之態度等一
    切情狀，量處如主文所示之刑，以示懲儆。扣案被告所有之
    安非他命1 包（毛重0.3 公克），核屬毒品危害防制條例第
    2 條第2 項第2 款之第二級毒品，應依同條例第18條第1項
    前段之規定，沒收銷燬之；扣案之球型玻璃吸食器1 支及塑
    膠鏟管1 支，均為被告所有，且係供其施用第二級毒品安非
    他命犯罪所用之物，業據被告於本院審理時供明在卷，爰依
    刑法第38條第1 項第2 款之規定宣告沒收之。
據上論斷，應依刑事訴訟法第273 條之1 第1 項、第299 條第1
項前段，毒品危害防制條例第10條第2 項、第18條第1 項前段，
刑法第11條前段、第47條、第38條第1 項第2 款，判決如主文。
本案經檢察官鮑慧忠到庭執行職務。
中　　華　　民　　國　　94　　年　　10　　月　　28　　日
　　　　　　　　　刑事第一庭  法　官　 吳永梁
以上正本證明與原本無異。
如不服本判決，應於判決送達後10日內向本院提出上訴狀 (須附
繕本)。
中　　華　　民　　國　　94　　年　　10　　月　　31　　日
                              書記官  陳美敏
附錄論罪科刑法條全文：
毒品危害防制條例第10條
施用第一級毒品者，處六月以上五年以下有期徒刑。
施用第二級毒品者，處三年以下有期徒刑。
